ARNAUD BREGERE

DÉVELOPPEUR WEB FRONT-END

PROFIL

Initialement webdesigner, j'ai évolué vers le rôle d'intégrateur web, où j'ai affiné ma maîtrise des interfaces utilisateur. Par la suite, je me suis spécialisé en développement frontend, consolidant mes compétences en JavaScript et frameworks modernes. Mon parcours atypique me permet d'allier créativité, technicité et adaptabilité pour concevoir des expériences web performantes.

COORDONNÉES

- 06 07 98 52 85
- ✓ arnaud.bregere@gmail.com
- 45, rue Lemercier 75017 Paris

FORMATION

Cergy Paris Université

2007 - 2008

Licence Communication & médias option webdesign

Efficom

2005 - 2007

BTS Communication Visuelle

COMPÉTENCES

HTML5 - CSS3 / SCSS
Javascript / Typescript
Vue3 / Nuxt3
GraphQl, ElasticSearch, Postman
GitHub / Jira / Agile / Scrum



EXPÉRIENCE PROFESSIONNELLE

- Figaro Classifieds Développeur Web Front-end
 DEPUIS OCTOBRE 2019
 - immobilier.lefigaro.fr
 - Vue3 / Nuxt3 Javascript / Typescript SCSS
 - TMA SEO UI/UX Migrations Vue2 > Nuxt3
 - GitHub / Jira / méthode scrum et agile
 - APIs : GraphQl, ElasticSearch, Postman
 - IntelliJ, VSCode, IA tools
- Groupe La Poste Développeur Web Front-end SEPTEMBRE 2018 OCTOBRE 2019
 - laposte.fr Marketplace
 - Javascript / Jquery SCSS
 - Pages liste / Fiche produit UI/UX
 - Github / Jira / méthode scrum et agile
 - webstorm
- Figaro Classifieds Intégrateur Web

FEVRIER 2015 - SEPTEMBRE 2018

- cadremploi.fr
- HTML CSS3 / SCSS Jquery
- Pages Liste / detail UI/UX SEO TMA
- GitHub / Trello / méthode scrum et agile
- IntelliJ Suite Adobe
- Brandalley Webdesigner / Intégrateur Web

DECEMBRE 2010 - FEVRIER 2015

- brandalley.fr
- Suite Adobe HTML / CSS3
- Opérations marketing / animations commerciales
- Rueducommerce Webdesigner

MAI 2009 - DECEMBRE 2010

- rueducommerce.com
- Suite Adobe HTML / CSS3
- Opérations marketing / animations commerciales
- Au sein de la Régie Publicitaire

LOISIRS

Dessin | Web | Cinéma | Sport | Voyages | Cuisine